# 上市公司期间既有增资有有减资的验资报告应如何撰写

提问人：ywzx117 时间：2020-07-06 09:25:00
某上市公司，由于回购注销部分限制性股票与可转换公司债券申请转股导致股本既有增加也有减少，该类验资报告应该如何撰写。

回答人：chenyiwei
这两个增资和减资事项本身是没有关联的，是互相独立的两个事项，故应综合增资、减资验资报告中对相关事项的披露，分别描述这两个事项引起的实收资本、注册资本变动情况。